【裁判字號】    97,抗,1351
【裁判日期】    970818
【裁判案由】    撤銷拍賣程序
【裁判全文】
臺灣高等法院民事裁定                  97年度抗字第1351號
抗  告  人  乙○
            甲○○
上列抗告人因與相對人永豐商業銀行股份有限公司等間撤銷拍賣
程序事件，對於中華民國97年7月4日臺灣板橋地方法院97年度執
字第2113號裁定提起抗告，本院裁定如下：
      主    文
抗告駁回。
抗告費用由抗告人負擔。
      理    由
一、抗告人在原法院聲請及抗告意旨略以：抗告人於民國（下同
    ）97年6月20日向原法院標買坐落台北縣樹林市○○段43地
    號土地及其上門牌號碼台北縣樹林市○○街107巷22號3樓房
    屋（下稱系爭房屋，與前揭土地合稱為系爭房地），然系爭
    房屋係海砂屋，具有權利瑕疵，爰聲請撤銷該拍賣程序，並
    發還擔保金予抗告人等語。
二、經查原法院於97年6月20日就系爭房地實施第3次公開拍賣程
    序（下稱系爭拍賣程序），由抗告人以新台幣（下同）3,58
    8,880元拍定，並繳納保證金77萬元等情，有拍賣公告、拍
    賣不動產筆錄、投標書及保證金繳納收據可稽。抗告人雖主
    張系爭房屋係海砂屋，惟未提出任何證據以實其說，已難信
    為真實。又按拍賣物買受人就物之瑕疵無擔保請求權，強制
    執行法第69條定有明文，此規定依同法第113條規定，於不
    動產之強制執行準用之。所謂「物之瑕疵」，係指存在於物
    之缺點而言，凡依通常交易觀念，或依當事人之決定，認為
    物應具備之價值、效用或品質而不具備者，即為物有瑕疵（
    最高法院73年台上字第1173號判例意旨參照）；至出賣人所
    負權利瑕疵擔保責任，依民法第349條、第350條之規定，係
    指出賣人應擔保第三人就買賣標的物對於買受人不得主張任
    何權利，及其所出賣之權利於契約成立時確係存在而言。經
    查系爭房屋縱係海砂屋，亦屬欠缺依通常交易觀念所應具備
    之效用、品質，依前揭說明，應屬物之瑕疵，而非權利瑕疵
    ，則依強制執行法第69條、第113條規定，抗告人自不得執
    此主張物之瑕疵擔保請求權，而聲請原法院撤銷系爭拍賣程
    序，並發還已繳納之保證金。從而，原裁定駁回抗告人之聲
    請，核無違誤，抗告意旨指摘原裁定不當，聲明廢棄，為無
    理由，應予駁回。爰裁定如主文。
中    華    民    國    97   年      8   月    18    日
                    民事第四庭
                        審判長法  官  張劍男
                              法  官  翁昭蓉
                              法  官  彭昭芬
正本係照原本作成。
本裁定除以適用法規顯有錯誤為理由，並經本院許可外，不得再
抗告。如提起再抗告，應於收受後10日內委任律師為訴訟代理人
向本院提出再抗告狀。並繳納再抗告費新台幣１千元。
中    華    民    國    97    年    8     月    20    日
                              書記官  丁華平


司法院資訊處製作；財團法人民間司法改革基金會備份。
